# 求助陈老师，无票固定资产的纳税处理

提问人：lifangming927 时间：2019-05-17 15:53:25
企业收到无票固定资产，挂预付账款，审计组拟转入固定资产科目。请问陈老师，该固定资产折旧在税务方面如何处理？如果以后年度能取得固定资产发票，是否按固定资产原值在取得当年一次性进行纳税调增，将其当年的折旧与纳税调增的差额作为递延所得税资产处理？如果以后年度无法取得发票，是否按原值一次性纳税调增后，以后年度不在计提折旧？

回答人：chenyiwei
如楼上所述，并不是在取得当年按原值一次性纳税调增，而是在使用期内各年度分别按该年度计提的折旧额进行纳税调增，后续如取得发票，则在取得发票当年对前期已计提的折旧在税法允许的限度内补扣（可能有年限限制，具体请与主管税务机关沟通确认）。
如果需就已纳税调整的折旧金额确认递延所得税资产，需满足的条件：（ 1 ）
基本确定日后可以取得发票，且取得发票年度可以补扣该部分折旧金额；（ 2 ）
预计在取得发票的年度可以产生足够多的应纳税所得额。